臺灣嘉義地方法院刑事裁定　　　　　　　100年度聲字第774號
聲　請　人　臺灣嘉義地方法院檢察署檢察官
受　刑　人　林營苗
上列聲請人因受刑人數罪併罰有二裁判以上，聲請定其應執行之
刑（100年度執字第1925號），本院裁定如下：
    主  文
林營苗所犯如附表所示編號一、七至十四各罪，所處如附表所載
之有期徒刑，應執行有期徒刑捌年伍月。
其餘聲請駁回。
    理  由
一、本件聲請意旨略以：受刑人林營苗因犯詐欺等案件，先後經
    判決確定如附表，應依刑法第53條、第51條第5 款，定其應
    執行之刑，爰依刑事訴訟法第477條第1項聲請定其應執行之
    刑。
二、按數罪併罰，有二裁判以上者，依刑法第51條規定，定其應
    執行刑，刑法第53條定有明文。經查，受刑人林營苗前犯如
    附表編號1、編號7至編號14之幫助詐欺取財、施用第一、二
    級毒品、販賣第一級毒品未遂罪及行使偽造私文書等9 罪，
    先後經臺灣高雄、桃園、板橋等地方法院及本院分別判處如
    附表編號編號1、編號7至編號14所示之刑，均經分別確定在
    案，本院為犯罪事實最後判決法院等情有各該裁判書及受刑
    人之臺灣高等法院被告前案紀錄表在卷可稽。茲檢察官聲請
    定其應執行之刑，本院審核認上開部分之聲請為正當，應定
    其應執行之刑如主文所示。
三、駁回部分：
(一)按裁判確定前犯數罪者，併合處罰之，刑法第50條定有明文
    ，即關於併合論罪，以裁判確定前犯數罪者為限，若一罪判
    決確定後，另犯他罪者，即應合併執行，不得併合論罪。又
    按數罪併罰有二裁判以上者，固得依刑法第51條之規定定其
    應執行之刑，但須以裁判確定前為前提，倘若被告先後犯甲
    、乙、丙三罪，而甲罪係在乙罪裁判確定前所犯，甲、乙兩
    罪均經判決確定，並已裁定定其應執行之刑，則丙罪雖在乙
    罪裁判確定前所犯，但因其在甲罪裁判確定之後，且乙罪既
    已與甲罪合併定其應執行刑，則丙罪即不得再與乙罪重複定
    其應執行之刑，祇能單獨執行（最高法院72年台非字第47號
    判例參照）。即已定執行刑之數罪，不得部分拆出，而與他
    罪所宣告之刑另定執行刑。
(二)聲請人雖另聲請就受刑人所犯如附表編號2至編號6之施用第
    一、二級毒品、行使偽造私文書等5罪，與上開附表編號1、
    編號7至編號14之9罪合併定執行刑。惟查，受刑人所犯附表
    編號4、5之罪，犯罪時間均為民國(下同) 97年7月25日，已
    在附表所示各罪最早判決確定者（即附表編號1 之罪）之判
    決確定日97年7月21日之後；另附表編號2、3及附表編號6之
    罪，犯罪日固在97年7 月21日之前，惟附表編號2至編號6之
    罪，業經臺灣臺北地方法院以98年度聲字第2551號裁定定應
    執有期徒刑2年1月，有上開裁定及受刑人之臺灣高等法院被
    告前案紀錄表在卷足稽。揆諸前揭說明，附表編號2至編號6
    之罪，即與裁判確定前犯數罪之要件不合，而不得再與附表
    編號1、編號7至編號14之罪合併定執行刑。故此部分聲請於
    法不合，應予駁回。
四、依刑事訴訟法第477 條第1 項，刑法第53條、第51條第5 款
    ，裁定如主文。
中    華    民    國  100    年     7     月    29    日
                  刑事第五庭    法  官  啟夫
上列正本證明與原本無異。
如不服本裁定，應於裁定送達後5日內向本院提出抗告狀（應附
繕本）。
中    華    民    國   100    年    7     月    29    日
                                書記官  侯麗茹
附表：
（1）因於96年7月20日，幫助犯刑法第339條第1項之詐欺取財罪
     ，經高雄地方法院以 97年度審簡字第2892號判決判處有期
     徒刑3月，如易科罰金，以新臺幣1仟元折算壹日，於97年7
     月21日確定。
（2）因於97年2月21日晚間8時許，犯毒品危害防制條例第10條
     第1項之施用第一級毒品罪，經板橋地方法院以97年度訴字
     第3283號判決判處有期徒刑10月，於97年10月20日確定。
（3）因於97年2月21日晚間8時許，犯毒品危害防制條例第10條
     第2項之施用第二級毒品罪，經板橋地方法院97年度訴字第
     3283號判決判處有期徒刑6月，於97年10月20日確定。
     （上開2罪經板橋地方法院以97年度訴字第3283號判決定應
       執行有期徒刑1年2月確定）
（4）因於97年7月25日上午9時許，犯毒品危害防制條例第10條
     第1項之施用第一級毒品罪，經桃園地方法院以97年度審訴
     字第2747號判決判處有期徒刑10月，於97年12月15日確定
     。
（5）因於97年7月25日上午9時許，犯毒品危害防制條例第10條
     第2項之施用第二級毒品罪，經桃園地方法院以97年度審訴
     字第2747號判決判處有期徒刑6月，於97年12月15日確定。
     （上開2罪經桃園地方法院以97年度審訴字第2747號判決定
     應執行有期徒刑1年2月確定）
（6）因於95年5月至6月間某日，共同犯刑法第216、210條之行
     使偽造私文書罪，經臺北地方法院以98年度簡字第2347號
     判決判處有期徒刑3月，如易科罰金，以新臺幣1仟元折算
     1日，減為有期徒刑1月15日，如易科罰金，以新臺幣1千元
     折算1日，於98年7月20日確定。
     （上開5罪經臺北地方法院98年度聲字第2551號裁定定應執
       行有期徒刑2年1月確定。）
（7）因於96年8月23日，經警採尿前回溯26小時內之某時犯毒品
     危害防制條例第10條第1項之施用第一級毒品罪，經板橋地
     方法院以97年度訴字第910號判決判處有期徒刑10月，於97
     年10月2日確定。
（8）因於96年8月23日，經警採尿前回溯96小時內之某時犯毒品
     危害防制條例第10條第2項之施用第二級毒品罪，經板橋地
     方法院以97年度訴字第910號判決判處有期徒刑6月，於 97
     年10月2日確定。
     （上開2罪經板橋地方法院以 97年度訴字第910號判決定應
       執行有期徒刑1年2月確定）
（9）因於97年1月4日晚間8時許，犯毒品危害防制條例第10條第
     1項之施用第一級毒品罪，經桃園地方法院以97年度審訴字
     第693號判決判處有期徒刑10月，於97年9月22日確定。
（10）因於97年1月6日某時，犯毒品危害防制條例第10條第2項
      之施用第二級毒品罪，經桃園地方法院以97年度審訴字第
      693 號判決判處有期徒刑6月，於97年9月22日確定。
     （上開2罪經桃園地方法院以 97年度審訴字第693號判決定
       應執行有期徒刑1年2月確定）
（11）因於95年2月4日下午4、5時許，犯毒品危害防制條例第10
      條第1項之施用第一級毒品罪，經桃園地方法院以97年度
      審訴字第840號判決判處有期徒刑10月，於97年9月15日確
      定。
（12）因於95年2月5日凌晨4、5時許，犯毒品危害防制條例第10
      條第2項之施用第二級毒品罪，經桃園地方法院以97年度審
      訴字第840號判決判處有期徒刑6月，於97年9月15日確定。
      （上開2罪經桃園地方法院以97年度審訴字第840號判決定
        應執行有期徒刑1年2月確定）
（13）因於93年6月18日晚間，犯毒品危害防制條例第 4條第6項
      、第1項之販賣第一級毒品未遂罪，經嘉義地方法院以98
      年度訴字第872號判決判處有期徒刑5年，於99年1月14日
      確定。
（14）因於97年7月12日凌晨0時47分許，犯刑法第216、210條之
      行使偽造私文書罪，經嘉義地方法院以 100年度嘉簡字第
      601號判決判處有期徒刑3月，如易科罰金，以新臺幣1仟
      元折算壹日，於100年5月12日確定。